【裁判字號】    97,上訴,1323
【裁判日期】    970429
【裁判案由】    毒品危害防制條例
【裁判全文】
臺灣高等法院刑事判決                97年度上訴字第1323號
上  訴  人  臺灣士林地方法院檢察署檢察官
上  訴  人
即  被  告  甲○○
上列上訴人因毒品危害防制條例案件，不服臺灣士林地方法院96
年度訴字第732號，中華民國97年1月18日第一審判決（起訴案號
：臺灣士林地方法院檢察署96年度毒偵字第1269號），提起上訴
，本院判決如下：
    主  文
上訴駁回。
    事  實
一、甲○○前因施用第1級毒品案件，經觀察、勒戒後，認有繼
    續施用毒品之傾向，經送強制戒治，於民國89年6月17日強
    制戒治執行完畢，並經臺灣板橋地方法院檢察署檢察官於90
    年3月7日，以90年度戒毒偵字第176號為不起訴處分確定，
    再因施用毒品案件，經臺灣士林地方法院於93年4月30日以
    93年度訴字第122號判決處有期徒刑8月，經撤回上訴確定，
    並於民國94年5月8日執行完畢。詎仍不知悔改，於96年6月
    12日上午10時30分許，在臺北市士林區百齡橋下堤防邊、以
    海洛因加水置於注射針筒內，施打於手臂之方式，施用第1
    級毒品海洛因。嗣於同日下午12時30分許，在臺北市大同區
    ○○○路107巷口，因行跡可疑，為警查獲，當場扣得第1級
    毒品海洛因2小包（淨重共0.65公克），經警採集其尿液送
    臺灣尖端先進生技醫藥股份有限公司鑑驗結果，呈嗎啡陽性
    反應，始悉上情。
 二、案經臺北市政府警察局大同分局報請臺灣士林地方法院檢
     察署檢察官偵查起訴。
    理  由
一、上揭犯罪事實，業據被告於警詢、偵查及原審坦承不諱，且
    被告為警查獲後所排放尿液，經採樣送請台灣尖端先進生技
    醫藥股份有限公司檢驗，檢驗結果呈嗎啡陽性反應之情，有
    該公司96年6月22日濫用藥物檢驗報告1紙附卷可稽（見96年
    度毒偵字第1269號卷第58頁），此外尚有被告所有供其施用
    第一級毒品所用之海洛因2包（合計淨重0.65公克）扣案可
    資佐證。而上開扣案之海洛因經送請交通部民用航空局航空
    醫務中心鑑定，確含第一級毒品海洛因成分之情，亦有該局
    96年6月25日航藥鑑字第0960718號鑑定書1紙佐卷可考（見
    上揭毒偵1269號卷60頁），足認被告自白與事實相符。
二、核被告所為，係犯毒品危害防制條例第10條第1項之施用第1
    級毒品罪嫌。又被告曾受有期徒刑之執行完畢（有台灣高等
    法院被告全國前案記錄表附於本院卷可參）後5年內再故意
    犯本件有期徒刑以上之罪，應依刑法第47條第1項之規定，
    論以累犯，並加重其刑。
三、原審適用毒品危害防制條例第10條第1項、第18條第1項前段
    ，刑法第11條前段、第47條第1項等規定，並審酌被告前因
    前因施用毒品，經觀察、勒戒後，認有繼續施用毒品之傾向
    ，經送強制戒治執行完畢，獲不起訴處分確定，再因施用毒
    品案件，經原審法院判處罪刑確定，並於民國94年5月8日執
    行完畢，仍無法戒絕毒癮，再次漠視法令禁制而犯本罪，惟
    其施用毒品所生危害，實以自戕身心健康為主，對於他人生
    命、身體、財產等法益，尚無明顯而重大之實害，兼衡其犯
    罪後坦承犯罪，已知悔悟等一切情狀，判處有期徒刑8月，
    暨以扣案之第1級毒品海洛因2小包（驗餘淨重0.58公克），
    依毒品危害防制條例第18條第1項前段之規定宣告沒收並諭
    知銷燬，經核認事用法俱無不合，量刑亦屬妥適。檢察官提
    起上訴，指摘原審量刑過輕云云，被告提起上訴，主張本件
    犯罪與他罪間有集合犯之關係云云，均無理由，應予駁回。
據上論斷，應依刑事訴訟法第368條，判決如主文。
本案經檢察官郭啟東到庭執行職務。
中    華    民    國    97    年    4     月    29    日
                  刑事第八庭審判長法  官  鄭文肅
                                  法  官  張明松
                                  法  官  蔡光治
以上正本證明與原本無異。
如不服本判決，應於收受送達後十日內向本院提出上訴書狀，其
未敘述上訴之理由者並得於提起上訴後十日內向本院補提理由書
（均須按他造當事人之人數附繕本）。
                                  書記官  陳韋杉
中    華    民    國    97    年    4     月    29    日
附錄：本案論罪科刑法條全文
毒品危害防制條例第十條
施用第一級毒品者，處六月以上五年以下有期徒刑。
施用第二級毒品者，處三年以下有期徒刑。


司法院資訊處製作；財團法人民間司法改革基金會備份。
